臺灣臺中地方法院刑事判決
111年度交易字第963號
公  訴  人  臺灣臺中地方檢察署檢察官
被      告  賴啓明


上列被告因公共危險案件，經檢察官提起公訴（111年度偵字第2
5465號），本院判決如下：
    主    文
賴啓明駕駛動力交通工具而吐氣所含酒精濃度達每公升零點二五
毫克以上，處有期徒刑捌月。
    犯罪事實
一、賴啓明於民國111 年2 月15日上午10時58分前之某時許，在
    臺中市○區○○路000 號5 樓之4 之住處內飲用高粱酒後，其
    吐氣所含酒精濃度已達每公升0.25毫克以上，竟仍自該住處
    騎乘電動自行車行駛於道路上。嗣於同日上午10時58分許，
    行經臺中市霧峰區四德路498 巷口時，不慎擦撞路邊護欄而
    摔倒受傷，經警據報前往處理，並在亞洲大學附設醫院急診
    室，對其施以吐氣酒精濃度測試，於同日上午11時30分許，
    測得其吐氣所含酒精濃度值達每公升0.82毫克，而查悉上情
    。
二、案經臺中市政府警察局霧峰分局報告臺灣臺中地方檢察署檢
    察官偵查起訴。
    理    由
壹、證據能力部分：
    按被告以外之人於審判外之言詞或書面陳述，除法律有規定
    者外，不得作為證據，刑事訴訟法第159 條固定有明文，惟
    被告以外之人於審判外之陳述，雖不符同法第159 條之1 至
    之4 規定，而經當事人於審判程序同意作為證據，法院審酌
    該言詞陳述或書面陳述作成時之情況，認為適當者，亦得為
    證據；又當事人、代理人或辯護人於法院調查證據時，知有
    第159 條第1 項不得為證據之情形，而未於言詞辯論終結前
    聲明異議者，視為有前項之同意，同法第159 條之5 亦定有
    明文。其立法意旨在於傳聞證據未經當事人之反對詰問予以
    核實，原則上先予排除，惟若當事人已放棄詰問或未聲明異
    議，基於證據資料愈豐富，愈有助於真實發現之理念，且強
    化言詞辯論原則，法院自可承認該傳聞證據例外擁有證據能
    力。經查，本案判決所引用之供述證據（含言詞及書面陳述
    ），檢察官及被告於本院審理中調查證據時，均未於言詞辯
    論終結前聲明異議（見本院卷第35至38頁），且本院審認上
    開證據作成時之情況，應無違法取證或不當情事，與本案待
    證事實間復具有相當之關聯性，以之作為證據應屬適當，依
    刑事訴訟法第159 條之5 規定，自有證據能力。
貳、實體部分：
一、上開犯罪事實，業據被告賴啓明於本院審理時坦承不諱（見
    本院卷第36頁），復有員警職務報告、臺中市政府警察局交
    通事故當事人酒精測定紀錄表各1份、員警密錄器影像截圖3
    張、臺中市政府警察局舉發違反道路交通管理事件通知單、
    道路交通事故調查報告表㈠㈡、道路交通事故現場圖各1份、
    現場照片及車損照片共17張附卷可稽（見偵查卷第27、35、
    37至58頁），是被告上開自白核與事實相符，應堪採信。本
    案事證明確，被告上開公共危險之犯行，洵堪認定，應依法
    論科。
二、核被告賴啓明所為，係犯刑法第185 條之3 第1 項第1 款之
    不能安全駕駛動力交通工具而駕駛罪。公訴人主張被告前於
    109、110年間因酒駕公共危險案件，經本院以109 年度中交
    簡字第3253號、110年度交易字第298號判決分別判處有期徒
    刑4 月、6月確定，再經本院以110年度聲字第2648號裁定定
    應執行刑為有期徒刑8月確定，於110 年9 月9日易科罰金執
    行完畢乙節，業據公訴人提出上開判決及臺灣高等法院被告
    前案紀錄表內載有被告上開前科紀錄1 份為證（見偵查卷第
    77至83頁、本院卷第20、21頁），且被告於本院審理時不爭
    執上開前科紀錄，確認有於110年9月9日易科罰金執行完畢
    之事實（見本院卷第37頁），是被告受上開徒刑之執行完畢
    後，5年以內故意再犯本案有期徒刑以上之罪，為累犯，公
    訴人另說明被告構成累犯之前案均係與本案相同之酒後駕車
    公共危險犯行，足認被告於刑罰反應力薄弱，對本案犯行並
    具有較高之惡性，請依刑法第47條規定及大法官釋字第775
    號解釋意旨加重其刑等語（見本院卷第37頁），本院審酌被
    告所犯前案與本案均係酒駕公共危險罪，足見有其特別惡性
    ，且前案之徒刑執行完畢後仍再犯，其對於刑罰之反應力顯
    然薄弱，為兼顧社會防衛之效果，依司法院大法官釋字第77
    5 號解釋意旨，自應依刑法第47條第1 項規定，加重其刑。
    爰審酌被告除前開累犯所述之2 次酒駕公共危險之前科紀錄
    （不重複評價）外，尚有1 次酒駕公共危險經本院判處有期
    徒刑2 月確定之前科紀錄，有上開臺灣高等法院被告前案紀
    錄表1 份在卷可參，詎仍不知警惕，明知酒精成分對人之意
    識、控制能力具有不良影響，超量飲酒後會導致對週遭事物
    之辨識及反應能力較平常狀況薄弱，因而酒後駕車在道路上
    行駛，對往來之公眾及駕駛人自身皆具有高度危險性，竟仍
    於酒後駕駛電動自行車行駛在道路上，經警查獲後測得吐氣
    酒精濃度值達每公升0.82毫克，漠視自己及公眾行之安全，
    自屬可議，另衡酌被告犯後坦承犯行之態度及於本院審理時
    自稱高中畢業、目前從事開挖土機工作、月薪約新臺幣3至4
    萬元、家裡有1個就讀國中的小孩要扶養之智識程度、經濟
    及家庭狀況等一切情狀，量處如主文所示之刑，以資懲儆。
據上論斷，應依刑事訴訟法第284 條之1 、第299 條第1 項前段
，刑法第185 條之3 第1 項第1 款、第47條第1 項，刑法施行法
第1 條之1 第1 項，判決如主文。
本案經檢察官楊仕正植鈞提起公訴，檢察官林岳賢到庭執行職務
。
中　　華　　民　　國　　111 　年　　8 　　月　　15　　日
                  刑事第十庭    法  官  陳玉聰
以上正本證明與原本無異。
如不服本判決應於收受送達後20日內向本院提出上訴書狀，並應
敘述具體理由；其未敘述上訴理由者，應於上訴期間屆滿後20日
內向本院補提理由書（均須按他造當事人之人數附繕本）「切勿
逕送上級法院」。
                                書記官  曾靖文
中　　華　　民　　國　　111 　年　　8 　　月　　15　　日
附錄本判決論罪科刑之法條：
刑法第185條之3第1項
駕駛動力交通工具而有下列情形之一者，處3 年以下有期徒刑，
得併科30萬元以下罰金：
一、吐氣所含酒精濃度達每公升零點二五毫克或血液中酒精濃度
    達百分之零點零五以上。
二、有前款以外之其他情事足認服用酒類或其他相類之物，致不
    能安全駕駛。
三、服用毒品、麻醉藥品或其他相類之物，致不能安全駕駛。